【裁判字號】    97,交聲,573
【裁判日期】    970530
【裁判案由】    違反道路交通管理處罰條例聲明異議
【裁判全文】
臺灣士林地方法院交通事件裁定         97年度交聲字第573號
原處分機關  臺北市交通事件裁決所
異  議  人
即受處分人  甲○○
上列受處分人因違反道路交通管理處罰條例案件，對於臺北市交
通事件裁決所民國97年5 月5 日所為之處分（原處分案號：北市
裁二字第裁22-AEW633635號），聲明異議，本院裁定如下：
    主  文
異議駁回。
    理  由
一、按汽車駕駛人，行經有燈光號誌管制之交岔路口闖紅燈者，
    處新臺幣（下同）1,800 元以上5,400 元以下罰鍰，並記違
    規點數3 點，道路交通管理處罰條例第53條第1 項、第63條
    第1 項第3 款分別定有明文。
二、原處分意旨略以：異議人即受處分人甲○○駕駛682-CZ號營
    業用小客車，於民國97年3 月14日上午11時35分許，在臺北
    市○○○路○ 段113 巷，經警舉發「紅燈左轉」之違規行為
    ，依道路交通管理處罰條例第53條第1 項規定，處罰鍰2,70
    0 元，並依同條例第63條第1 項第3 款規定，記違規點數3
    點。
三、異議意旨略以：舉發通知單有多項錯誤，舉發機關亦表示舉
    發通知單確有瑕疵，為何仍維持原案，另舉發機關函中說明
    異議人提供之證件為重型機車駕照，異議人當時駕駛之車輛
    為計程車，怎可能提供不符駕駛車輛之證件云云。
四、經查：
    (一)異議人即受處分人甲○○就其駕駛車牌號碼682-CZ號營業
      小客車，於97年3 月14日上午11時35分許，行經臺北市○
      ○○路○ 段113 巷之有燈光號誌管制之交岔路口紅燈左轉
      等違規情事，並不爭執，亦有臺北市政府警察局舉發違反
      道路交通管理事件通知單1 紙附卷可稽，是異議人確有上
      開違規事實，應甚明確，堪予認定。
    (二)至本件舉發通知單雖誤植應到案日期為「90年3 月30日」
      ，正確日期應為「97年3 月30日」；另地址部分，係因異
      議人出示重型機駕照，致執勤員警依舊地址填寫，而舉發
      單位即臺北市政府警察局松山分局亦已就上開誤植敘明更
      正等情，此有舉發單位97年4 月17日北市警松分交字第09
      735512900 號函在卷可稽，足見舉發通知單原記載之應到
      案日期及地址確有誤載之情形。惟按舉發通知單係行政處
      分之一種，依行政程序法第101 條第1 項之規定，行政處
      分如有誤寫、誤算或其他類此之顯然錯誤者，處分機關得
      隨時或依申請更正之，是本件舉發員警雖於舉發通知單上
      誤載上開事項，惟綜觀異議人聲明異議狀全文，就本案違
      規事實並未否認或爭執，是舉發員警之上開誤植，自無礙
      於本案違規事實之認定，則舉發單位將舉發通知單上之應
      到案日期更正為97年3 月30日，於法自無不合，況本件原
      處分機關亦已將舉發通知單上誤植之應到案日期更正為「
      97年3 月30日」，並依更正後之應到案日期做成裁決書送
      達予異議人。另縱認異議人所指其不可能出示重型機車駕
      照乙節屬實，亦不影響異議人有上開違規行為之認定。從
      而，異議人以舉發通知單記載有多項錯誤及其不可能出示
      重型機車駕照為由，聲請撤銷原處分，均非可採。
五、綜上所述，異議人駕駛上開車輛確有在前揭時、地，行經有
    燈光號誌管制之交岔路口闖紅燈左轉之違規行為，從而，原
    處分機關依道路交通管理處罰條例第53條第1 項規定，裁處
    異議人罰鍰2, 700元，並依同條例第63條第1 項第3 款規定
    ，記違規點數3 點，核無違誤，本件異議人之異議為無理由
    ，應予駁回。
據上論斷，應依道路交通案件處理辦法第19條，裁定如主文。
中    華    民    國    97    年    5     月    30    日
                  交通法庭法  官    許碧惠
以上正本證明與原本無異。
如不服本裁定，應於裁定送達後5 日內，向本院提出抗告狀。
                          書記官    徐仁豐
中    華    民    國    97    年    5     月    30    日


司法院資訊處製作；財團法人民間司法改革基金會備份。
